---
title: "lab04"
output: html_document
author: "Elyervesson de Souza Pereira 112210644"
---

```{r Importando as bibliotecas, include=FALSE}
library(recommenderlab)
library(dplyr)
library(reshape2)
```

```{r Leitura dos dados, include=FALSE}
setwd("C:/Users/elyer/Documents/")

train <- read.csv("lab4_part1_train_data.csv", encoding = "UTF-8")
test <- read.csv("lab4_part1_test_data.csv", encoding = "UTF-8")
```

```{r Preparação dos dados 01, include=FALSE}
train <- na.omit(train)
train <- subset(train, select=c(MAT_NOVA_MATRICULA, periodo_relativo, NOME_DISCIPLINA, PERIODO_DISCIPLINA, MAT_MEDIA_FINAL))
names(train) <- c("matricula", "periodo_r", "disciplina", "periodo_d", "media")
train <- train %>% filter(periodo_d<=4)

test <- na.omit(test)
test <- subset(test, select=c(MAT_NOVA_MATRICULA, periodo_relativo, NOME_DISCIPLINA, PERIODO_DISCIPLINA, MAT_MEDIA_FINAL))
names(test) <- c("matricula", "periodo_r", "disciplina", "periodo_d", "media")
test <- test %>% filter(periodo_d<=4)
```

```{r Preparação dos dados 02, include=FALSE}
# Formatando treino

train_wide <- dcast(train, matricula ~ disciplina, value.var = "media", max)
train_wide[train_wide == "-Inf"] = NA 

train_wide$matricula <- seq.int(nrow(train_wide))
train_wide <- as.matrix(train_wide) # Convert it as a matrix
# train_wide <- sapply(data.frame(train_wide),as.numeric)
train_wide <- as(train_wide, "realRatingMatrix") # Convert it as a realRatingMatrix

# Formatando teste

data <- test # Copia dos dados com as medias
test <- within(test, media[periodo_r==4] <- NA) # Apagando media do 4° periodo
test_wide <- dcast(test, matricula ~ disciplina, value.var = "media", max)
test_wide[test_wide == "-Inf"] = -1

test_wide$matricula <- seq.int(nrow(test_wide))
test_wide <- as.matrix(test_wide) # Convert it as a matrix
# test_wide <- sapply(data.frame(test_wide),as.numeric)
test_wide <- as(test_wide, "realRatingMatrix") # Convert it as a realRatingMatrix
```

- Criação do recomender baseado nos dados fornecidos, foi utilizado o metodo User-Based-Collaborative-Filtering 
```{r Criação do recomender baseado no metodo UBCF, echo=FALSE}
recomend <- Recommender(train_wide[1:nrow(train_wide)], method="UBCF", param=list(normalize = "z-score",method="pearson",nn=50))
result <- predict(recomend, test_wide, type="ratings", minRating=0.1)

result.aluno.54 <- predict(recomend, test_wide[54,], type="ratings", minRating=0)
result.aluno.25 <- predict(recomend, test_wide[25,], type="ratings", minRating=0)
result.aluno.32 <- predict(recomend, test_wide[32,], type="ratings", minRating=0)

print("Recomender")
print(recomend)

print("Predict")
print(result)
```

- Exibição dos resultados
```{r Exibição da predções feitas, echo=FALSE}
# Exibição dos resultados              
result <- as(result, "matrix")
result <- data.frame(result)

print("Resultados de um aluno aleatorio")
print(as(result.aluno.54, "matrix"))
print("Nenhuma predição feita")
print(as(result.aluno.25, "matrix"))
print("Resultados de um aluno aleatorio")
print(as(result.aluno.32, "matrix"))
```
- Como podemos ver, existem varias colunas com NAs, quando esse valor é mostrado significa que nenhum valor foi predito para aquela disciplina, isso pode ocorrer quando:
-- Aluno ja havia pagado aquela disciplina, assim não faz sentido predize-la
-- Aluno não tinha nenhum outro aluno similar, assim não fica possivel fazer a predição
-- falta de dados (NAs em nomes de disciplinas e etc)

- Das 54 linhas de predição, 6 (11%) não foram concluidas com sucesso (dentre elas esta a n 25 mostrada a cima)
```{r Preparação dos dados 03, include=FALSE}
# RMSE
data_wide <- dcast(data, matricula ~ disciplina, value.var = "media", max)
data_wide[data_wide == "-Inf"] = NA

result$matricula <- data_wide[,'matricula']
result <- melt(result)
names(result) <- c("matricula", "disciplina", "media")

data$disciplina <- gsub(" ", ".", data$disciplina)

result <- merge(result, data, by=c("matricula", "disciplina"))
result <- na.omit(result)
result <- subset(result, select=c(matricula, media.x, media.y))
result <- result %>% mutate(media.x= ifelse(media.x < 0, 0, media.x))
result$result <- (result$media.y - abs(result$media.x))^2
```

- Apos a obtenção dos resultados foi calculado o valor do rmse nota por nota e o resultado é mostrado a seguir
```{r Exibição do valor do rmse calculado, echo=FALSE}
# Exibição dos resultados  
print("Valor")
rmse <- sqrt(sum(result$result)/nrow(result))
print(rmse)

```

- Foram feitos testes com varios parametros diferentes (pearson, Jaccard e Cosine), normalizando com z-score e center, diferentes valores para 'k' (3, 5, 10, 20, 50, 60, 100) e diferentes valores para o minRating, porem, os valores que obtiveram os melhores resultados foram:

- normalize = "z-score", method="pearson", nn=50